【裁判字號】    97,交抗,2002
【裁判日期】    971124
【裁判案由】    違反道路交通管理處罰條例
【裁判全文】
臺灣高等法院交通事件裁定            97年度交抗字第2002號
抗  告  人
即受處分人  甲○○
上列抗告人因違反道路交通管理處罰條例案件，不服臺灣桃園地
方法院，中華民國97年10月27日所為裁定（97年度交聲字第1653
號），提起抗告，本院裁定如下：
    主  文
抗告駁回。
    理  由
一、按汽車駕駛人飲用酒類後其吐氣所含酒精濃度超過每公升0.
    25毫克以上者，不得駕車，道路交通安全規則第114條第2款
    定有明文。又汽車駕駛人，駕駛汽車經測試檢定酒精濃度超
    過規定標準者，處新臺幣（下同）一萬五千元以上六萬元以
    下罰鍰，並當場移置保管該汽車及吊扣其駕駛執照一年；汽
    車駕駛人，併應接受道路交通安全講習，道路交通管理處罰
    條例第35條第1項第1款、第24條第1項第2款分別定有明文。
二、原裁定略以：異議人即受處分人甲○○於民國九十七年四月
    六日凌晨一時五十二分許，酒後駕駛車牌號碼Z9-8761號自
    用小客車，行經桃園縣平鎮市○○路與新榮路口時，經桃園
    縣政府警察局平鎮分局警備隊警員查獲，測得其呼氣酒精濃
    度達0.85mg/l，予以掣單舉發。且本件觸犯刑法公共危險罪
    部分，業經臺灣桃園地方法院於九十七年七月二十九日以97
    年度壢交簡字第2216號判處受處分人罰金八萬元。嗣因受處
    分人不服舉發結果而陳述意見，由原處分機關以受處分人酒
    後駕車，酒精濃度超過規定標準（即0. 25mg/l），依道路
    交通管理處罰條例第35條第1項第1款、第24條第1項第2款規
    定，裁處吊扣受處分人駕駛執照十二個月，並施以道路交通
    安全講習，有酒精測定紀錄表、桃園縣政府警察局桃警局交
    字第DB0000000號舉發違反道路交通管理事件通知單、交通
    部公路總局新竹區監理所壢監裁字第裁53-D B0000000號違
    反道路交通管理事件裁決書及臺灣桃園地方法院97年度壢交
    簡字第2216號刑事簡易判決附卷可稽。而受處分人於酒後駕
    駛自用小客車遭警攔查舉發之際，係持用職業聯結車駕駛執
    照，有卷附之受處分人汽車駕照基本資料及駕駛執照影本在
    卷可參。雖現行道路交通管理處罰條例第68條規定，吊扣駕
    照處分已不包括吊扣各級車類之駕駛執照。惟查該條文於此
    係指駕駛人因違規遭吊扣該違規車類之駕駛執照後，不再另
    予吊扣其他各級車類駕駛執照之情形，與駕駛人持高一級駕
    駛執照，駕駛低一級車類之情形尚屬有間，自不得比附適用
    ，仍應吊扣駕駛人所持用之高一級駕駛執照，方屬適法，是
    受處分人執此指摘原處分不當，自不足採。況駕駛人使用較
    高等級駕駛執照駕駛次等級之車輛違規時，若僅能吊扣其所
    駕駛之該等級車輛之駕駛執照，無異宣告免除持有較高等級
    駕駛執照之駕駛人駕駛次等級車輛違規時吊扣執照之處罰，
    且無法達到道路交通管理處罰條例所規定以吊扣駕駛執照之
    方式，禁止駕駛人為對他人生命、身體、財產法益，或公共
    安全法益有重大危害行為之立法目的，且有鼓勵社會大眾多
    考高一等級之駕駛執照，即可多次違規之嫌。是以，受處分
    人既持職業連結車駕駛執照駕駛小型車，該駕駛執照即等同
    小型車駕駛執照，受處分人於駕駛小型車違規，遭吊扣所持
    用駕駛之職業連結車駕駛執照，並未違反比例原則。至於受
    處分人援引剪報所載相關案件之裁定見解乙節，因法官依據
    法律獨立審判，他案審判上之法律見解，雖可供作本案之參
    考，惟法官於審判案件時，仍應依個案情節及相關卷證資料
    等一切情事綜為審酌，作出適法之裁判，不受他案見解之拘
    束。受處分人主張比附援引他案之裁判結果，難謂妥適。從
    而，原處分機關依道路交通管理處罰條例第35條第1項第1款
    、第24條第1項第2款等規定，裁處異議人吊扣職業連結車駕
    駛執照十二個月，並施以道路交通安全講習，核無違誤，因
    而駁回受處分人之異議。
三、受處分人抗告意旨略以：伊平日上班均兢兢業業，此次違規
    亦十分後悔，只因受處分人工作受傷，需長期復建，而原審
    之裁決，受處分人共籌措八萬元繳付罰金，家中生計陷入困
    境，且又要吊扣駕照一年，實雪上加霜，家中生計全靠受處
    分人始能勉強依恃，每思及此，將不知如何面對，請法外施
    恩云云。
四、本院查：取捨證據及認定事實，乃法院自由判斷職權之行使
    ，其對於證據證明力所為之判斷，茍係基於吾人日常生活之
    經驗，而未違背客觀上應認為確實之定則，並已敘述其何以
    為此一判斷之理由，即不能指為違法。查原審業已詳述認定
    受處分人確有上開違規之依據，且原審所為之判斷亦不違背
    經驗法則及論理法則，是原審以受處分人異議無理由，而駁
    回其異議，核無不合。至受處分人所指吊扣駕照足以影響生
    計等情，縱屬非虛，亦無礙原裁定之判斷結果，尚難持以解
    免責任。受處分人猶執陳詞，提起抗告，為無理由，應予駁
    回。
據上論結，應依道路交通管理處罰條例第八十九條、道路交通案
件處理辦法第二十六條，刑事訴訟法第四百十二條，裁定如主文
。
中    華    民    國    97    年    11    月    24    日
                      刑事第十八庭審判長法  官  吳鴻章
                                        法  官  周政達
                                        法  官  徐昌錦
以上正本證明與原本無異。
不得再抗告。
                                        書記官  王韻雅
中    華    民    國    97    年    11    月    24    日


司法院資訊處製作；財團法人民間司法改革基金會備份。
